臺灣臺南地方法院刑事判決
公　訴　人　臺灣台南地方法院檢察署檢察官
被　　　告　乙○○
上列被告因竊盜案件，經檢察官提起公訴（九十一年度偵字第九
六六八號），本院判決如下：
    主  文
乙○○共同攜帶兇器毀損安全設備竊盜，處有期徒刑陸月，如易
科罰金，以佰元折算壹日。
    事  實
一、乙○○與丙○○（業經本院判處有期徒刑六月確定）共同基
    於意圖為自己不法所有之犯意聯絡，於民國九十一年四月二
    十九日十時許，在台南縣大內鄉石湖村二五二號，趁屋主甲○○不在之機會，先由丙○○徒手毀損上址附加於房門上之
    鎖，進入屋內後，再由乙○○攜帶原置放於上址客廳內之客
    觀上對人之生命、身體有危害而足以供兇器使用之長二十公
    分螺絲起子乙支，撬開甲○○房內木櫃三只，共同竊取甲○○所有，置放於上開木櫃抽屜之台灣銀行三十五年印製五元
    舊鈔五紙、同年印製一元舊鈔五紙、三十七年印製一千元舊
    鈔三紙、四十三年印製一分舊鈔九紙、四十九年製造一元銅
    幣四十五個、五十六年製造五角銅幣十二個、日本昭和錢幣
    一錢五十三個、金飾三兩及銀幣若干個。嗣於九十一年五月
    三日八時四十分許，在丙○○向陳德容借住之台南縣大內鄉
    石湖村二五二號房內（該址房屋為甲○○、陳德容共有，各
    擁有不同房間）查獲甲○○失竊之台灣銀行三十五年印製五
    元舊鈔五紙、同年印製一元舊鈔五紙、三十七年印製一千元
    舊鈔三紙、四十三年印製一分舊鈔九紙、四十九年製造一元
    銅幣四十五個、五十六年製造五角銅幣十二個、日本昭和錢
    幣一錢五十三個等物，始悉上情。
二、案經台南縣警察局善化分局報請台灣台南地方法院檢察署檢
    察官偵查起訴。
    理  由
一、訊據被告乙○○固坦承於上開時地以螺絲起子撬開門鎖而與
    丙○○共同搬出屋內之木櫃乙節不諱，惟矢口否認有何竊盜
    犯行，辯稱：當初是丙○○叫我搬的，因為給丙○○住的人
    說（指陳德容），請他有空時進入整理一下房間，所以丙○○才找我一起搬出木櫃，搬完後我就離開了，我並沒有分到
    東西云云。
二、經查：
  (一)右揭犯罪事實，業據同案被告丙○○於警訊時供陳：於九十
    一年四月二十九日十時許，伊破壞附加於房門上之鎖，與乙○○進入甲○○房內，竊得上揭之物等情不諱。且亦不否認
    上揭台灣銀行三十五年印製五元舊鈔五紙、同年印製一元舊
    鈔五紙、三十七年印製一千元舊鈔三紙、四十三年印製一分
    舊鈔九紙、四十九年製造一元銅幣四十五個、五十六年製造
    五角銅幣十二個、日本昭和錢幣一錢五十三個等物，係在其
    向陳德容借住之台南縣大內鄉石湖村二五二號房內查獲，核
    與被害人甲○○於警訊、偵查及本院指訴失竊情節相符，並
    有贓物認領保管單一紙在卷可參，足見上情非虛。
  (二)雖同案被告丙○○於法院審理時翻異初供而辯稱「因陳德容
    要伊清理房屋，始與乙○○進入甲○○房內，無竊盜」；並
    陳稱：其在警訊所供不實在，因警員要伊簽名，如不簽名就
    不讓回去云云（本院九十一年度易字第一四九九號卷）。然
    證人即本件查獲警員謝炳陸到庭證稱：被害人甲○○報案說
    被竊，伊前往調查，而當時丙○○租住在甲○○侄子的房間
    ，而甲○○的房子是三合院，中間有共用的客廳，去的時候
    發現丙○○坐在客廳的沙發上，伊懷疑是丙○○偷的，請求
    他打開他住的房間查看，伊進去的時候就在化妝台發現失竊
    的東西，伊問丙○○是否他拿的，他說是跟乙○○一起拿的
    ，伊就帶回派出所，當時丙○○的精神狀況不錯；並沒有對
    丙○○說筆錄如果不簽名，就不讓他回去等情（本院第一四
    九九號卷第三十頁）。被告丙○○就證人謝炳陸之證詞表示
    實在，並陳稱：證人（即警員謝炳陸）問筆錄時態度不錯等
    詞（本院第一四九九號卷第三一頁）。而其於本院審理時亦
    到庭結證稱：（你與乙○○於民國九十一年四月二十九日上
    午十時左右，在臺南縣大內鄉石湖村二五二號，趁屋主甲○○不在之機會，先由你持螺絲起子撬開門鎖，進入房間內？
    ）有。（誰拿螺絲起子？）忘記了。（你在警訊筆錄說是被
    告乙○○拿的？）忘記了。（木櫃抽屜中之臺灣銀行三十五
    年印製五元舊鈔五紙、同年印製一元舊鈔五紙、三十七年印
    製一千元舊鈔三紙、四十三年印製一分舊鈔九紙、四十九年
    製造一元銅幣四十五個、五十六年製造五角銅幣十二個、日
    本昭和錢幣一錢五十三個、金飾三兩及銀幣若干個，誰拿走
    ？）放在房間，最後交給警察。（是誰提議要進去房間內拿
    木櫃？）當時我們在喝酒，誰提議要進去我忘記了等語（本
    院九十四年十二月十五日審判筆錄第三頁至第四頁）。前後
    對照，同案被告丙○○之警訊筆錄既在自由意志下就其犯行
    之供述，且與事實相符，自可採為證據。
  (三)又被告乙○○雖以前開情詞置辯，然參之證人陳德容於本院
    審理同案被告丙○○案之九十一年十二月三十日審理時到庭
    證稱：伊跟叔叔甲○○同住在共有的房屋，但住不同的房間
    ，伊的房間有給丙○○居住，而伊跟叔叔的感情不好，所以
    才沒有住在那裡，而丙○○居住的時候，有說房間裡有白蟻
    飛來飛去的，伊告訴他用殺蟲劑噴一噴就好，而甲○○的房
    門是鎖起來的，所以伊沒有要他進去，只是要他噴殺蟲劑而
    已，亦沒有要他清理東西等語明確（本院卷第一四九九號卷
    第四一頁）。是被告與同案被告丙○○嗣後所辯陳德容要伊
    清理房屋，二人始進入甲○○房內，自無可採。何況，縱令
    清理房間乙節屬實，亦應僅限於陳德容所住房間而已，不及
    於他人即甲○○住處至明，且甲○○所住房間平時均鎖起來
    ，茍若經其同意清理又何需趁其不在之時且毀損房門上之鎖
    進入，並持螺絲起子撬開木櫃？在在令人存疑！
  (四)綜上所述，被告通緝到案後所辯顯係配合已判決確定之共犯
    丙○○於本院審理時嗣後翻供之供詞，應係串供卸責之詞，
    不足採信。其犯行洵可認定，應依法論科。
三、按長二十公分之螺絲起子，客觀上具有危險性，足以傷害人
    之身體，為兇器之一種。被告與同案被告丙○○徒手毀損上
    址附加於房門上之鎖，並持上揭兇器竊取甲○○財物。核其
    所為，係犯刑法第三百二十一條第一項第二款、第三款之加
    重竊盜罪。被告與丙○○就上開竊盜犯行有犯意聯絡，行為
    分擔，為共同正犯。爰審酌被告犯罪之動機、目的、手段，
    犯罪時所受之刺激及其品性、生活狀況、智識程度、犯罪所
    生之損害、所得財物，參與犯罪之程度及經通緝後始到案並
    未坦承犯行等一切情狀，量處如主文所示之刑，並諭知易科
    罰金標準（雖蒞庭公訴人請求判處被告有期徒刑七個月，惟
    本院審酌同案被告丙○○之宣告刑、二人參與之程度、事後
    分贓比例，自與量處有期徒刑六月已足以生警惕之效，併此
    敘明）。再螺絲起子係原存放失竊之房屋客廳內，業據同案
    被告丙○○供明，無證據得以證明係屬被告或丙○○所有，
    爰不另為沒收之諭知，併予敘明。
據上論斷，應依刑事訴訟法第二百九十九條第一項前段，刑法第
二十八條、第三百二十一條第一項第二款、第三款、第四十一條
第一項前段，罰金罰鍰提高標準條例第二條判決如主文。
本案經檢察官丁○○到庭執行職務。
中　　華　　民　　國　　94　　年　　12　　月　　29　　日
　　　　　　　　　刑事第一庭    審判長法　官  沈揚仁
                                      法　官　洪榮家
                                      法　官　張婷妮
以上正本證明與原本無異
如不服本判決應於送達後10日內向本院提出上訴狀
      　　　　　　　　　　　　　　　　書記官　汪姿秀
中　　華　　民　　國　　94　　年　　12　　月　　29 　日
附錄本案論罪科刑法條全文：
刑法第三百二十一條第一項第二款、第三款：
犯竊盜罪而有左列情形之一者，處六月以上、五年以下有期徒刑
：
  二、毀越門扇、牆垣或其他安全設備而犯之者。
  三、攜帶兇器而犯之者。
